臺灣橋頭地方法院橋頭簡易庭民事判決
                                    111年度橋簡字第175號
原      告  程天化  

被      告  程嫣    
訴訟代理人  陳慧錚律師(法扶律師)
上列當事人間損害賠償事件，經本院刑事庭移送前來，於民國11
1年4月21日言詞辯論終結，判決如下：
    主      文
被告應給付原告新台幣（下同）2 萬元及自民國（下同）111 年
1 月22日起至清償日止按年息5%計算之利息。
原告其餘之訴駁回。
本判決關於原告勝訴部分得假執行，但被告如以2 萬元為原告預
供擔保後，免為假執行。
原告其餘假執行之聲請駁回。
    事實及理由
一、原告主張：兩造為兄妹關係，被告因繼承遺產問題而與伊有
    嫌隙而心生不滿，竟意圖散布於眾，基於以散布文字誹謗之
    意，陸續於如附表所示時間，在其住處連網後，以其所使用
    之臉書帳號暱稱「Betty Chen」，在不特定多數人得以共見
    共聞之臉書社團即伊負責代銷建案所用之「光明鼎」之公開
    網頁貼文下方留言處，張貼如附表所示留言內容（下稱系爭
    言詞），指摘足以毀損伊名譽之事，已貶損伊之人格評價與
    社會地位，伊自得請求被告賠償精神慰撫金，爰依侵權行為
    之法律關係提起本件訴訟。聲明：㈠被告應給付原告200 萬
    元及自起訴狀繕本送達翌日起至清償日止，按年息5%計算之
    利息；㈡請依職權宣告假執行。
二、被告則以：對原告主張之事實不爭執，惟其請求賠償金額過
    高等語為辯。
三、本院之判斷：
  ㈠按因故意或過失，不法侵害他人之權利者，負損害賠償責任
    。又不法侵害他人之身體、健康、名譽、自由、信用、隱私
    、貞操，或不法侵害其他人格法益而情節重大者，被害人雖
    非財產上之損害，亦得請求賠償相當之金額，民法第184 條
    第1 項前段、第195 條第1 項分別定有明文。原告主張被告
    於上揭時地，於臉書社團上以系爭言詞，指摘足以毀損伊名
    譽之事，已為被告所不爭執，自堪信屬實。則被告既以系爭
    言詞貶損原告之人格評價，致其名譽受損，揆諸上開規定，
    自應負侵權行為責任，從而原告就其所受非財產上損害請求
    被告賠償，核屬有據。
  ㈡按慰藉金之賠償須以人格權遭遇侵害，使精神上受有痛苦為
    必要，其核給之標準固與財產上損害之計算不同，然非不可
    斟酌雙方身分資力與加害程度，及其他各種情形核定相當之
    數額。被告以系爭言詞誹謗原告，已破壞原告名譽，原告因
    而精神痛苦，可堪認定。本院審酌原告為高中畢業，業商，
    名下有不動產3筆、汽車1部、投資1筆；被告為高中肄業，
    患有重鬰症，領有中度身心障礙手冊，名下無財產，此為兩
    造自陳且不爭執，並有診斷證明、身心障礙證明、畢業證書
    及稅務電子閘門財產所得資料明細表（卷第56至57頁、第11
    4頁及證物存置袋）可憑，依兩造身分、地位，並原告名譽
    受損之程度等情狀，認原告請求200 萬元之慰撫金尚屬過高
    ，應以2萬元為適當，逾此範圍之請求，即無理由。
四、綜上，原告依侵權行為之法律關係請求被告給付2萬元及自
    起訴狀繕本送達翌日即111 年1 月22日（見本院附民卷第17
    頁）起至清償日止，按年息5﹪計算之利息，為有理由，應予
    准許，逾此部分之請求，則屬無據，應予駁回。又本件事證
    已臻明確，兩造其餘攻擊或防禦方法及所用之證據，經本院
    斟酌後，均認不足影響本判決結果，爰不再逐一論列，附此
    敘明。
五、本件原告勝訴部分係就民事訴訟法第427 條第1 項訴訟適用
    簡易程序所為被告敗訴之判決，依同法第389 條第1 項第3
    款規定，應依職權宣告假執行，敗訴部分之假執行聲請則失
    所附麗，不應准許，並依同法第392 條第2 項規定，依職權
    宣告被告如為原告預供擔保，免為假執行。
六、據上論結，本件原告之訴為一部有理由、一部無理由，爰判
    決如主文。
中　　華　　民　　國　　111 　年　　5 　　月　　5 　　日
          　　　　橋頭簡易庭  法　　　官  黃宏欽
附表：
編號 時間（民國）             留言內容 1 109 年7 月1 日上午8 時22分許 你這樣侵佔爸爸遺產，扣押媽媽的半俸存摺真的是不對的，也違法阿 2 109 年7 月1 日上午8 時29分許 你把媽媽丟在中和沒吃沒喝，半俸存摺又不交出來，就是不符合責任制阿！所以你是在罵自己狼心狗肺嗎？ 3 109 年8 月25日中午12時49分許 中飽私囊2500長達5 年、盜領遺產罪 
以上正本係照原本作成。
如不服本判決，應於送達後20日內，向本院提出上訴狀並表明上
訴理由，如於本判決宣示後送達前提起上訴者，應於判決送達後
20日內補提上訴理由書（須附繕本）。
中　　華　　民　　國　　111 　年　　5 　　月　　5　　日
      　　　　　　　　　　　　書　記　官  楊明月